【裁判字號】    90,交上訴,10
【裁判日期】    900327
【裁判案由】    公共危險等
【裁判全文】
臺灣高等法院刑事判決                                九十年度交上訴字第十號
    上  訴  人
    即  被  告  甲○○
    選任辯護人  徐南城
右上訴人因公共危險案件，不服臺灣臺北地方法院八十九年度交訴字第四十二號，中
華民國八十九年九月三十日第一審判決（起訴案號：臺灣臺北地方法院檢察署八十九
年度偵字第一四九０號），提起上訴，本院判決如左：
    主  文
上訴駁回。
    事  實
一、甲○○於民國八十二年間，因違反麻醉藥品管理條例案件，經台灣板橋地方法院
    判處有期徒刑四月，於八十二年十一月四日執行完畢；八十三年間，又因違反藥
    事法案件，經同院判處有期徒刑三月，於八十三年十二月八日執行完畢；同年又
    因違反麻醉藥品管理條例案件，經本院判處有期徒刑八月，於八十四年十一月二
    十五日執行完畢；八十四年間又因違反麻醉藥品管理條例案件，經台灣板橋地方
    法院判處有期徒刑八月，於八十五年十一月九日執行完畢；八十八年間又因違反
    毒品危害防制條例案件，經台灣板橋地方法通緝中，仍不知悔悟及警惕。復於八
    十八年十月六日下午三時五十分許，騎乘車牌ＵＹＧ─五八七號輕型機車，沿台
    北市○○路一九九巷，逆向由西向東方向行駛，行經該巷與民生東路二段一二七
    巷口，應注意行經無號誌之交岔路口，應減速慢行，作隨時停車之準備，及應注
    意車前狀況，並採取必要之安全措施，而依當時情形，又無不能注意之情事，竟
    疏未注意，撞及自民生東路二段一二七巷駛出，由乙○○所騎乘之車牌ＣＥＨ─
    三二三號機車，乙○○因而人車倒地，受有多處擦傷、左腳踝扭傷等傷害（過失
    傷害部分，業據告訴人乙○○撤回告訴，原審為不受理判決確定）。甲○○駕駛
    動力交通工具機車肇事，致乙○○受傷後，未將乙○○送醫救治，亦未報警處理
    或留下姓名、聯絡方式，駕車逃逸，經路人記下車號，告知乙○○報警循線查獲
    。
二、案經台北市政府警察局中山分局（原審誤為信義分局，應予更正）移送台灣台北
    地方法院檢察署檢察官偵查起訴。
    理  由
一、訊之上訴人即被告甲○○對駕駛動力交通工具機車在前開時、地肇事，致被害人
    乙○○受傷，逕自離去之事實，固已坦承，惟矢口否認有駕車逃逸之故意，辯稱
    ：肇事後，有下車查看，認為告訴人沒有事，且因案通緝，不能報警處理，因而
    離去，沒有逃逸之故意云云。
二、然查：
（一）被告對其乘騎機車，逆向行駛肇事致被害人受傷之事實，於偵審中坦承不諱，
      核與被害人乙○○所供述之情節相符，並有道路交通事故調查報告表在卷足憑
      ，而被害人因本件事故致受有前開傷害，亦有診斷證明書附卷可稽。
（二）被告於原審及本院審理中均供承係因案通緝，害怕而離去現場。而被害人於警
      訊及原審亦證述被告肇事後即逃逸。被告肇事後，縱因另案通緝不敢待警處理
      ，仍應協助將受傷之被害人送醫或留下姓名、住址、電話或其他聯絡方式，再
      行離去，其自承並未為此行為( 本院言詞辯論筆錄 )。且其嗣後為警循線查出
      駕車肇事，遭警查獲後，於警訊仍否認當天有騎車肇事，否認犯行（見偵查卷
      第二之二頁），足證其自始即有逃逸躲避責任，置傷者不顧之犯意及行為。
（三）綜上所述，被告所辯，屬卸責之詞，不足採信。其罪證明確，犯行洵堪認定，
      應予依法論科。
三、核被告所為，係犯刑法第一百八十五條之四之駕駛動力交通工具肇事，致人受傷
    而逃逸罪。被告有事實欄所載之犯罪科刑情形，其中八十四年間因違反麻醉藥品
    管理條例案件，經台灣板橋地方法院判處有期徒刑八月，於八十五年十一月九日
    執行完畢，有台灣高等法院檢察署刑案記錄簡覆表在卷可按，其於五年內再犯本
    件有期徒刑之罪，為累犯，應依刑法第四十七條規定加重其刑。原審基此認定，
    援引上開法，審酌被告犯罪對被害人所生損害犯罪後態度、被害人不願追究等一
    切情狀，量處有期徒刑七月，以示懲儆，經核其認事用法，均無不合，被告上訴
    意旨，仍執前詞，否認犯罪，核無理由，應予駁回。
四、據上論斷，應依刑事訴訟法第三百六十八條，判決如主文。
本案經檢察官柯麗鈴到庭執行職務。
中    華    民    國     九十     年    三          月       二十七     日
                            臺灣高等法院刑事第五庭
                                審判長法  官  曾  德  水
                                      法  官  楊  貴  雄
                                      法  官  趙  功  恆
右正本證明與原本無異。
如不服本判決應於收受送達後十日內向本院提出上訴書狀，其未敘述上訴之理由者並
得於提起上訴後十日內向本院補提理由書（均須按他造當事人之人數附繕本）。
                                      書記官  孫  佩  琳
中    華    民    國     九十     年    三          月       二十七     日
附錄本案論罪科刑法條全文：
刑法第一百八十五條之四
駕駛動力交通工具肇事，致人死傷而逃逸者，處六月以上五年以下有期徒刑。


司法院資訊處製作；財團法人民間司法改革基金會備份。
